臺灣高等法院民事判決
111年度上易字第14號
上  訴  人  悠德科技有限公司

法定代理人  吳涵茵  
訴訟代理人  簡徐懋  
            梁雨安律師
            張進豐律師
被  上訴人  瑞盛科技股份有限公司

法定代理人  簡美智  
訴訟代理人  呂紹宏律師
            黃昱維律師
            黃仕翰律師
複  代理人  游弘誠律師

上列當事人間請求給付貨款事件，上訴人對於中華民國110年11
月15日臺灣臺北地方法院110年度訴字第2108號第一審判決提起
上訴，本院於111年8月31日言詞辯論終結，判決如下：
    主      文
原判決關於駁回上訴人後開第二項之訴部分及訴訟費用之裁判均
廢棄。
被上訴人應給付上訴人新臺幣壹拾伍萬伍仟柒佰參拾陸元，及自
民國一０九年七月二十三日起至清償日止，按年息百分之五計算
之利息。
其餘上訴駁回。
第一、二審訴訟費用由被上訴人負擔四分之一，餘由上訴人負擔
。
    事實及理由
一、上訴人主張：被上訴人於民國108年6月18日向伊採購「粘塵
    輪送收料清潔機LDCW1200」一台（下稱系爭PET設備）及「
    自動送收料機構LDCW1400」一台（下稱系爭PVB設備，與系
    爭PET設備合稱系爭設備），並開立採購單（下稱系爭採購
    單）由伊簽回；系爭PET設備未稅價款為新臺幣（下同）140
    萬元，系爭PVB設備未稅價款為158萬元，含稅總價共計312
    萬9000元，價款給付方式約定為：簽約後支付總價款40％訂
    金，於交機後給付總價款40％，於系爭設備驗收後給付總價
    款20％。被上訴人於108年8月8日及同年月23日派員至桃園市
    ○○區○○路0000-0號伊下包廠商廠房驗收無問題後，伊於108
    年8月13日及同年月25日將系爭設備送至被上訴人公司完成
    交付。詎被上訴人嗣後以伊交付之平台氣浮機構與約定不符
    ，及系爭設備經訴外人群創光電股份有限公司（下稱群創公
    司）量測結果未達「Class 100等級」等事由，拒絕給付驗
    收款62萬5800元（計算式3129000元×20％＝625800元，下稱系
    爭驗收款），然兩造前已將「長型吹氣棒及精密調壓閥」之
    氣浮平台合意變更為風扇型氣浮平台，且系爭採購單所謂「
    設備需符合Class100等級」，係指設備須能於Class100無塵
    室使用，非謂設備本身需符合「Class100等級」，被上訴人
    拒絕付款並無理由，為此爰依兩造買賣契約，求為命：被上
    訴人應給付上訴人62萬5800元，及自催告期限屆滿翌日即10
    9年7月22日起至清償日止，按週年利率5％計算之利息，並願
    供擔保請准宣告假執行（原審為上訴人敗訴之判決，上訴人
    不服，提起上訴）。並上訴聲明：㈠原判決廢棄。㈡被上訴人
    應給付上訴人62萬5800元，及自109年7月22日起至清償日止
    ，按年息百分之5計算之利息。
二、被上訴人則以：系爭採購單已載明系爭設備總價之20％為「
    驗收」款，付款條件明確分為「交機」及「驗收」兩階段，
    並明訂上訴人應負責「設計、加工、組立、安裝、測試、保
    固」等工作，足見兩造就驗收款之真意為「以驗收完成作為
    給付條件」，而108年8月13日及同年月25日僅係單純交機，
    並非驗收。又系爭設備為無塵室專用，兩造約定設備需符合
    「Class 100等級」，且平台氣浮機構需採用「長型吹氣棒
    及精密調壓閥」，然上訴人所交付之平台氣浮機構改用不符
    合約定之風扇吹氣設備，揚塵問題嚴重，經伊客戶群創公司
    以SOLAIR 3100之Particle Counter(微粒計數器）多點、多
    段風速量測，始終未符合「Class 100等級」標準，影響群
    創公司生產良率，經伊多次要求上訴人改善仍無法改善，現
    棄置於伊公司，未為群創公司所使用。上訴人既未依債之本
    旨提出給付，且迄今仍未改善，亦未完成驗收程序，系爭驗
    收款之付款條件並未成就，伊自無給付義務。縱認上訴人已
    完成驗收程序，然系爭設備既存有前述瑕疵，伊亦得主張減
    少報酬62萬5800元等語，資為抗辯。並答辯聲明：上訴駁回
    。
三、經查，被上訴人於108年6月18日向上訴人採購系爭設備，被
    上訴人開立系爭採購單經上訴人確認後用印簽回，雙方約定
    系爭設備總價共計312萬9000元，被上訴人應於簽約後支付
    總價款40％訂金，於上訴人交機後給付總價款40％交機款，於
    系爭設備驗收後給付總價款20％驗收款；嗣上訴人於108年8
    月13日及同年月25日交付系爭設備，被上訴人現尚未給付系
    爭驗收款予上訴人等情，為兩造所不爭執，並有系爭採購單
    、出貨單、上訴人存證信函在卷可稽（見原審卷第19-39頁
    ），自可信為真實。又上訴人主張伊已依約交付系爭設備並
    經被上訴人驗收完畢，被上訴人卻以伊交付之平台氣浮機構
    與約定不符，且系爭設備未達無塵室「Class 100等級」為
    由，拒絕給付系爭驗收款等語，被上訴人則以前詞置辯，則
    本件應審究之爭點為：㈠兩造契約之性質為何？㈡上訴人給付
    之系爭設備是否符合兩造契約之約定？是否已完成驗收？㈢
    上訴人請求被上訴人給付系爭驗收款62萬5800元本息，有無
    理由？茲分述如下。
四、兩造契約之性質為何？
  ㈠按所謂製造物供給契約，乃當事人之一方專以或主要以自己
    之材料，製成物品供給他方，而由他方給付報酬之契約。此
    種契約之性質，究係買賣抑或承攬，仍應探求當事人之真意
    釋之。如當事人之意思，重在工作之完成，應定性為承攬契
    約；如當事人之意思，重在財產權之移轉，即應解釋為買賣
    契約；兩者無所偏重或輕重不分時，則為承攬與買賣之混合
    契約，並非凡工作物供給契約即屬承攬與買賣之混合契約（
    最高法院102年度台上字第1468號判決意旨參照）。
  ㈡查被上訴人向上訴人採購系爭PET設備及系爭PVB設備各一台
    ，並就設備之規格詳為約定，且上訴人負有完成「設計、加
    工、組立、安裝、測試、保固、運輸及管銷」等工作義務，
    付款方式則分訂金（40％）、交機（40％）、驗收（20％）等
    三階段，有系爭採購單在卷可稽（見原審卷第19-21頁），
    核屬製造物供給契約，且契約除著重於上訴人交付特定功能
    、規格之機器設備外，亦包含上訴人應為設計、加工、組立
    、安裝、測試、保固、運輸及管銷等勞務，並約定於驗收完
    成後給付尾款，堪認兩造契約關係為承攬與買賣之混合契約
    。
五、上訴人給付之系爭設備是否符合兩造契約之約定？是否已完
    成驗收？
  ㈠查被上訴人開立之系爭採購單，其中系爭PET設備，序號2「
    入料段」之「移載機構」為：「伺服馬達＋無塵室用滑台」
    ，序號4「出料平台段」之「精密滑台輸送模組」為：「無
    塵室專用高精度滑台＋伺服馬達」，序號6「其他」包含：「
    機器框架（含封板、五金件）」、「設計、加工、組立、安
    裝、測試、保固、運輸及管銷」；就系爭PVB設備，序號8「
    入料段」之「移載機構」為：「伺服馬達＋無塵室專用滑台
    」，序號9「出料平台段」之「精密滑台輸送模組」為：「
    無塵室專用高精度滑台＋伺服馬達」，「平台氣浮機構」為
    ：「長型吹氣棒及精密調壓閥」，序號11「其他」包含：「
    機器框架（含封板、五金件）」、「設計、加工、組立、安
    裝、測試、保固、運輸及管銷」，序號13記載：「設備需符
    合Class100等級」，經上訴人確認後簽回（見原審卷第19-2
    1頁），堪認兩造確有約定系爭設備要在無塵室使用，需符
    合「Class100等級」，且被上訴人欲採購之系爭PVB設備之
    「平台氣浮機構」為「長型吹氣棒及精密調壓閥」型式。又
    所謂「Class100等級」，根據美國FS209E及國際ISO14644規
    範，係指每立方英呎空氣中之0.5微米顆粒少於100個，或是
    當每立方公尺空氣中之0.5微米顆粒少於3,520個，即符合所
    謂Class100等級潔淨標準，有台美檢驗科技股份有限公司（
    下稱台美公司）111年4月28日函文在卷可稽（見本院卷第23
    5頁）；應認上訴人交付予被上訴人之系爭設備在無塵室使
    用時，空氣中量測到之0.5微米顆粒需符合前開潔淨標準，
    始符合兩造契約之約定。
  ㈡上訴人主張：兩造就系爭設備之驗收係約定進行「廠驗」，
    被上訴人於108年8月8日及同年月23日派員至桃園市○○區○○
    路0000-0號伊下包廠商廠房驗收，縱系爭PVB設備於108年8
    月23日進行廠驗後發現問題，伊亦已改善，經被上訴人驗收
    無問題後，分別於108年8月13日及同年月25日將系爭設備送
    至被上訴人公司完成交付，以配合被上訴人於同年月26日送
    到群創公司云云。然查，系爭採購單載明價款給付方式分為
    「訂金」、「交機」與「驗收」三階段，已難認上訴人交付
    系爭設備予被上訴人時即已完成驗收；且兩造既約定系爭設
    備需在無塵室中使用並符合「Class100等級」，而上訴人並
    未證明其下包廠商之廠房內有無塵室及專業儀器得以測量系
    爭設備是否合乎標準，及其出貨前業已會同被上訴人以專業
    儀器進行測量等情，更難認兩造會約定以「廠驗」作為正式
    驗收程序。況依被上訴人所提出兩造員工之LINE對話記錄，
    被上訴人李處長（Line名稱為opal）於108年9月4日尚表示
    「氣浮平台周圍與面板要封」等語，同年月12日尚有詢問上
    訴人系爭機器設備之軟、硬體何時能夠完成，至109年1月9
    日尚表示「貴司從12月初規劃的改善計畫，軟體到現在還無
    法給出時間，還有氣浮平台的過濾氣（應為「器」之誤）一
    直未安裝……」等語（見本院卷第71頁、原審卷第273、117頁
    ），堪認被上訴人抗辯上訴人於108年8月13日及同年月25日
    交付系爭設備時，系爭設備功能尚未完成等語，應屬真實；
    上訴人主張系爭設備經被上訴人驗收後始交付被上訴人云云
    ，顯不可採。
  ㈢再被上訴人抗辯系爭設備經群創公司以SOLAIR 3100之微粒計
    數器，在出料氣浮平台、入料氣浮平台、入料WIP平台等6個
    點位之周遭空間進行多點、多段風速測量後，有揚塵、產塵
    、落塵情事，未達「Class100等級」而無法供無塵室使用等
    語，業據其提出檢測數據、檢測照片、兩造人員Email、Lin
    e對話紀錄、群創公司109年5月11日系爭設備殘件缺失表等
    件為證（見原審卷第111-115、136頁、本院卷第133-139、1
    95-205、255-259頁）。上訴人雖主張：系爭採購單所謂「
    設備需符合Class100等級」，係指設備須能於Class100無塵
    室使用，非謂設備本身需符合「Class100等級」，系爭設備
    屬送料之清潔設備，其功能即為清潔塑膠料片之髒汙，如何
    期待機器運轉中不沾任何髒汙；Class 100之測試方式為在
    氣壓、溫濕度、風速等一定標準之環境條件下，在取樣頭固
    定於三角架上，離地面高度1.5公尺處，量測一立方公尺空
    間範圍內之粉塵數，群創公司對著系爭設備之吹氣口直接測
    量之檢測方式顯然有誤，且無法看出檢測值之空氣量，檢測
    時伊亦未在場，其數據不可信；伊與群創公司並無任何契約
    關係，兩造間驗收之方式與標準並非以群創公司說法為準；
    伊於108年12月2日就群創公司檢測揚塵方式表達異議之後，
    被上訴人未再提及Class 100之瑕疵問題，伊就被上訴人更
    換零件之要求已逐一滿足，被上訴人於109年3月9日以後至
    同年6月5日伊開發票請款期間，均未表示系爭設備有何瑕疵
    須改善，應認被上訴人已驗收合格；況依出貨單約定應於收
    到貨品三日內驗收，逾期視同驗收合格，應視同該設備已驗
    收合格云云。惟查：
　⒈系爭採購單所謂「設備需符合Class100等級」，係指系爭設
    備在無塵室使用時，空氣中量測到之0.5微米顆粒需符合「C
    lass100等級」，已如前述。而依上訴人於原審提出之「Cla
    ss100等級」檢測方式參考資料載明，關於Class 100等級測
    量點位置應距離充填或密封工作點上游不超過lft(英吋，即
    30.48公分）以上（見原審卷第251頁）。另台美公司表示：
    「Class100等級」之檢測方式建議參考ISO14644-1(2015)An
    nexA中關於最低採樣點數(TableA.1)以及採樣條件（如採樣
    體積）等規範，一般而言，10平方公尺面積的至少要有5個
    檢測點(2015年前的建議是開根號+1)，通常檢測位置為層流
    出入口，或是操作區域等語（見本院卷第235頁）。另群創
    公司使用之SOLAIR 3100微粒計數器關於「空氣採集量」之
    技術規格為：「1立方英呎/每分鐘（1CFM即28.3LPM(升/每
    分鐘））之空氣量」（見本院卷第253、136-139頁），足見
    群創公司針對系爭設備出料氣浮平台、入料氣浮平台、入料
    WIP平台等6個工作點及操作區域之周遭空間以前開SOLAIR 3
    100微粒計數器測量系爭設備使用時上開點位周遭每立方英
    呎空氣中之0.5微米顆粒數量，並非無據；且上訴人稱系爭
    設備屬送料之清潔設備，功能為清潔塑膠料片之髒汙，則如
    系爭設備之風扇造成揚塵，無法順利清潔甚至導致塑膠料片
    沾染髒汙顆粒，進而影響生產良率，即無法達成使用系爭設
    備之目的，則群創公司於其操作區域之系爭設備吹氣口附近
    進行量測，自難認有不當；況上訴人亦未提出系爭設備出貨
    前曾經以專業儀器檢測符合「Class100等級」之證明，其主
    張群創公司直接對吹氣口檢測之方式有誤，且檢測時伊亦未
    在場，其數據不可信云云，自難憑信。
　⒉又依被上訴人提出之兩造人員Email、Line對話紀錄，可知群
    創公司於108年12月1日以電子郵件寄送檢測數據予被上訴人
    ，告知「週四投入測試批之良率為0，皆為面內異物相關異
    常，經量測，氣浮平台揚塵問題極為嚴重」等語，被上訴人
    於108年12月2日轉寄上開郵件予上訴人（見原審卷第109頁
    ）後，上訴人於同日回信表示系爭設備有吹氣的部分，除第
    二台出料氣浮平台外，全部是接群創公司廠內的CDA，如果
    有量出粉塵較多之問題，應該要和群創公司廠務瞭解為何CD
    A品質不良；第二台出料氣浮平台只要很小的風量即可運作
    ，群創公司測試開到全速，不符合實際使用情況，且對著吹
    氣口測量，是不對的測量方式等；我司因事務繁忙，目前最
    快預計本週三可派員去現場實勘等語（見本院卷第75頁）；
    嗣被上訴人人員再於108年12月26日、27日以Line向上訴人
    表示「氣浮平台的過濾棉還是跟之前一樣有掉毛削（應為「
    屑」之誤）的疑慮，今天又被客訴，請找類似HEPA相似的過
    濾紙之類」、「群創的無塵要求請謹慎對應」等語（見本院
    卷第133頁）；於109年01月09日再以Line對上訴人表示「貴
    司12月初規劃的改善計畫，軟體到現在還無法給出時間，還
    有氣浮平台的過濾氣（應為「器」之誤）一直未安裝，第一
    台機的線槽履帶支撐架太短，有落麈疑慮，第2台機PVB補料
    平台安裝抖料機構後刮傷，以及平台退色有產麈疑慮…」（
    見原審卷117-119頁），上訴人人員雖表示：「氣浮過慮面
    （應為「過濾棉」之誤）四邊已處理，中間出風處可否確認
    不會出棉屑？」（見原審卷第121頁），被上訴人人員則表
    示「氣浮平台的過濾綿不能只是修四周的毛邊，這項客戶已
    嚴重聲明會造成膜料與玻璃壓合不良的主因，若是客戶因此
    向我司求償，我司也將對貴司求償，或者請提出過濾器不會
    產麈的證明」等語（見原審卷第123頁）；群創公司109年5
    月12日彙整系爭設備之問題、改善進度及處理結果，其中系
    爭PVB設備清潔後之Stage氣浮風扇有揚塵風險乙節，記載「
    已更新過濾層，未完成量測確認」、「悠德設備問題，用安
    裝過濾不織布方式測試防塵效果，但驗證不過，客戶要求另
    提方案代替風扇氣浮設計問題」（見本院卷第258頁）；群
    創公司於109年6、7月間復提供系爭設備檢測之無塵微粒規
    格及檢測數據不合格之照片予被上訴人（見本院卷第135-13
    9頁）；堪認被上訴人抗辯系爭設備一直存有揚塵、產塵問
    題，上訴人以加裝過濾棉之方式改善，亦無法解決問題等語
    ，應屬實在。故上訴人雖於109年6月5日開立系爭驗收款發
    票向被上訴人請款，被上訴人仍於109年7月3日以電子郵件
    回覆系爭設備問題未解決等語（見本院卷第363頁），並於
    同年月8日將上訴人請款發票退回（見本院卷第371頁）；上
    訴人主張：伊於108年12月2日就群創公司檢測揚塵方式表達
    異議之後，被上訴人未再提及Class 100之瑕疵問題，伊就
    被上訴人更換零件之要求已逐一滿足，被上訴人於109年3月
    9日以後至同年6月5日伊開發票請款期間，均未表示系爭設
    備有何瑕疵須改善，應認被上訴人已驗收合格云云，亦不足
    採。
　⒊另被上訴人抗辯兩造約定系爭機器設備之平台氣浮機構須採
    用「長型吹氣棒及精密調壓閥」（見原審卷第20頁），嗣上
    訴人自行更改為「風扇型氣浮平台設計」，導致系爭設備出
    現產塵、揚塵問題，直至109年6月12日仍未符合「Class100
    等級」，且仍有多項缺失應予修改，伊因此於109年7月間委
    請訴外人大暉自動化有限公司（下稱大暉公司）進行設備變
    更工程，再委請訴外人力噸工業有限公司（下稱力噸公司）
    製作真空板，將系爭設備之氣浮平台改為「精密調壓閥及長
    型吹氣棒」之氣浮平台，而上訴人所提出之風扇型氣浮平台
    現放置在伊公司，不為群創公司所用等語，業據其提出照片
    、採購單、發票、被上訴人與群創公司討論更改氣浮平台之
    電子郵件及修改後圖面為證（見原審卷第277-281頁、本院
    卷第323-333、373-380頁），應堪信屬真實。上訴人雖主張
    因「長型吹氣棒及精密調壓閥」氣浮平台會使推送之PVB料
    件掉落，故兩造同意變更為平面向上送風型之氣浮平台（平
    面型），該平台於交機前曾經被上訴人與群創公司人員勘驗
    運作；且被上訴人係以氣浮平台為基礎提出要求改善，並未
    就系爭PVB設備無長型吹氣棒及精密調壓閥部分提出質疑，
    而是要求施作過濾棉，應認兩造已就原契約系爭PVB設備之
    「長型吹氣棒及精密調壓閥」變更設計為「風扇型氣浮平台
    」等語，並提出對話紀錄、光碟為證（見本院卷第67-69、1
    81頁）。惟上訴人就系爭設備負有設計、加工、組立、安裝
    等義務，已如前述，其公司網頁亦標榜所販售之設備「全機
    符合光電廠無塵室環安使用規範」、潔淨度之規格為「Clas
    s100等級」（見本院卷第119-122頁），堪認上訴人就系爭
    設備之設計有其專業，則縱使被上訴人在上訴人建議下同意
    將「長型吹氣棒及精密調壓閥」之氣浮平台更改為風扇型氣
    浮平台，自亦以更改後之設備得以順利運作並且符合「Clas
    s100等級」而可在無塵室中運作為前提，然上訴人所交付之
    風扇型氣浮平台有揚塵、產塵之問題，已如前述，自難認上
    訴人以風扇型氣浮平台代替「長型吹氣棒及精密調壓閥」之
    氣浮平台符合兩造契約約定。
　㈣綜上所述，被上訴人抗辯上訴人交付之系爭設備不符合兩造
    契約約定，且未通過被上訴人之驗收等語，應可信為真實。
六、上訴人請求被上訴人給付系爭驗收款62萬5800元本息，有無
    理由？
　㈠按「工作已完成之部分，於定作人為有用者，定作人有受領
    及給付相當報酬之義務」、「工作有瑕疵者，定作人得定相
    當期限，請求承攬人修補之。承攬人不於前項期限內修補者
    ，定作人得自行修補，並得向承攬人請求償還修補必要之費
    用。如修補所需費用過鉅者，承攬人得拒絕修補，前項規定
    ，不適用之。」、「承攬人不於前條第1項所定期限內修補
    瑕疵，或依前條第3項之規定拒絕修補或其瑕疵不能修補者
    ，定作人得解除契約或請求減少報酬。但瑕疵非重要，或所
    承攬之工作為建築物或其他土地上之工作物者，定作人不得
    解除契約。」民法第512條第2項、第493條、第494條分別定
    有明文。「物之出賣人對於買受人，應擔保其物依第373條
    之規定危險移轉於買受人時無滅失或減少其價值之瑕疵，亦
    無滅失或減少其通常效用或契約預定效用之瑕疵。但減少之
    程度，無關重要者，不得視為瑕疵。出賣人並應擔保其物於
    危險移轉時，具有其所保證之品質。」、「買賣因物有瑕疵
    ，而出賣人依前五條之規定，應負擔保之責者，買受人得解
    除其契約或請求減少其價金。但依情形，解除契約顯失公平
    者，買受人僅得請求減少價金。」民法第354條、第359條亦
    規定甚明。再按民法所謂條件，係當事人以將來客觀上不確
    定事實之成就或不成就，決定法律行為效力之發生之一種附
    款。茍當事人非以法律行為效力之發生繫於將來不確定之事
    實，而僅以其履行繫於不確定之事實之到來者，則非條件，
    應解釋為於其事實之到來時，為權利行使期限之屆至。在此
    情形，若該事實之到來確定不發生，應認其期限已屆至（最
    高法院95年度台上字第2750號裁判意旨參照）。
　㈡查兩造製造物供給契約兼有承攬及買賣契約之性質，已如前
    述；而兩造約定被上訴人應於簽約後支付總價款40％訂金，
    於上訴人交機後給付總價款40％交機款，於系爭設備驗收後
    給付總價款20％驗收款，應認係就上訴人價金（報酬）債權
    之行使約定各期款項清償之「期限」，而非以「完成驗收」
    為系爭驗收款之請款「條件」。又上訴人交付之系爭設備有
    揚塵、產塵問題，上訴人以加裝過濾棉之方式改善，直至10
    9年6月12日經群創公司檢測，仍未符合「Class100等級」，
    且有多項缺失應予修改，被上訴人因此於109年7月8日委請
    大暉公司進行設備變更工程，再於同年月20日委請力噸公司
    製作真空板，將系爭設備之氣浮平台改為「精密調壓閥及長
    型吹氣棒」之氣浮平台，共計花費47萬64元，有採購單及發
    票在卷可查（見本院卷第323-329頁），可信屬真實，則被
    上訴人既已委請訴外人進行修補，系爭設備由上訴人修補以
    完成驗收之事實之到來已確定不發生，應認上訴人請求被上
    訴人給付剩餘價金（報酬）之期限於109年7月8日已屆至。
    而由被上訴人委請訴外人修改設備之費用以觀，上訴人交付
    之系爭設備對被上訴人仍屬有用，惟具有瑕疵，被上訴人僅
    得請求減少報酬或價金，而非拒絕給付系爭驗收款全部。再
    被上訴人雖主張其除支出上開修改系爭設備之費用47萬64元
    外，尚有自行修改而額外負擔之人力及物料成本，惟並未提
    出證據以實其說，自難採信，本院認被上訴人得請求減少上
    訴人之價金（報酬）為47萬64元，故上訴人僅得向被上訴人
    請求15萬5736元（625,800-470,064=155,736)，逾此部分之
    請求，即屬無據。
　㈢末按給付有確定期限者，債務人自期限屆滿時起，負遲延責
    任。給付無確定期限者，債務人於債權人得請求給付時，經
    其催告而未為給付，自受催告時起，負遲延責任。其經債權
    人起訴而送達訴狀，或依督促程序送達支付命令，或為其他
    相類之行為者，與催告有同一之效力。又遲延之債務，以支
    付金錢為標的者，債權人得請求依法定利率計算之遲延利息
    ；而應付利息之債務，其利率未經約定，亦無法律可據者，
    週年利率為5％，民法第229條第1項、第2項、第233條第1項
    前段、第203條分別定有明文。上訴人得請求被上訴人給付1
    5萬5736元，已如前述，其於109年7月16日以存證信函催告
    被上訴人於5日內給付系爭驗收款，被上訴人於109年7月17
    日收受存證信函，有存證信函及回執在卷可查（見原審卷第
    25-39頁），應認其於催告期滿翌日即109年7月23日起負遲
    延責任，上訴人請求自109年7月23日起算法定遲延利息，即
    屬可採，逾此部分之請求，為無理由。
七、綜上所述，上訴人依兩造之契約，請求被上訴人給付15萬57
    36元，及自109年7月23日起至清償日止，按年息百分之5計
    算之利息，為有理由，應予准許。逾此部分之請求，為無理
    由，不應准許。原審就上開應准許部分，為上訴人敗訴之判
    決，尚有未洽，上訴意旨指摘原判決此部分不當，求予廢棄
    改判，為有理由，爰由本院廢棄改判如主文第二項所示。至
    於上訴人之請求不應准許部分，原審為上訴人敗訴之判決，
    並駁回其假執行之聲請，經核並無不合，上訴意旨指摘原判
    決此部分不當，求予廢棄改判，為無理由，應駁回此部分之
    上訴。
八、本件事證已臻明確，兩造其餘之攻擊或防禦方法及未經援用
    之證據，經本院斟酌後，認為均不足以影響本判決之結果，
    自無一一詳予論駁之必要，併此敘明。
九、據上論結，本件上訴為一部有理由，一部無理由，依民事訴
    訟法第449條第1項、第450條、第79條，判決如主文。
中　　華　　民　　國　　111 　年　　9 　　月　　28  　日
                  民事第十三庭  
                      審判長法  官  林純如
                            法  官  邱蓮華
                            法  官  柯雅惠
正本係照原本作成。
不得上訴。
中　　華　　民　　國　　111 　年　　9 　　月　　28　　日
　　　　　　　　　　　　　  書記官  鄭信昱